【裁判字號】    92,易,161
【裁判日期】    920123
【裁判案由】    過失傷害
【裁判全文】
臺灣臺北地方法院刑事判決                          九十二年度易字第一六一號
    公  訴  人  臺灣臺北地方法院檢察署檢察官
    被      告  甲○○  女  民.
                乙○○  男  民.
右列被告等因過失傷害案件，經檢察官聲請以簡易判決處刑（九十一年度偵字第一八
六八九號），經本院受理後（受理案號為九十二年度簡字第七二號），認不宜以簡易
判決處刑，本院適用通常程序判決如左：
    主  文
本件公訴不受理。
    理  由
一、聲請簡易判決處刑意旨略以：被告甲○○係超越旅行社股份有限公司（下稱超越
    旅行社，設台北市松山區○○○路一九一號五樓之五）負責人，被告乙○○則為
    超越旅行社職員。甲○○於民國九十一年五月中旬購買車號七Ａ—０六七三號自
    小客車作為業務員代步之用，並自九十一年六月上旬借與乙○○使用。孰料九十
    一年八月一日晚上八時許，因甲○○要求乙○○歸還該車，乙○○拒不歸還而生
    爭執，甲○○竟基於傷害之犯意，在台北市松山區○○○路一九一號前上開自小
    客車內以徒手毆打乙○○，致乙○○受有下巴一乘零點一公分擦傷、前胸多處挫
    傷、右手臂三乘二公分擦傷之傷害。又乙○○於九十一年八月三日上午十時許，
    欲回前揭超越旅行社取回護照、妻兒照片等物品時，因細故與甲○○再生爭執，
    甲○○、乙○○竟均再基於傷害犯意，甲○○分別以電擊棒電擊乙○○之頭部、
    背部，及以腳踢其陰部，致乙○○受有左頰一公分擦傷、頭頂零點五公分紅腫、
    右胸四公分瘀傷、腹部一公分瘀傷二處、陰囊劇痛之傷害。乙○○則以徒手毆打
    甲○○，致甲○○受有右上唇受傷、右手腕約一公分瘀血、左腳膝蓋約三公分瘀
    血、左眉毛瘀血之傷害等語，因認被告甲○○、乙○○均涉有刑法第二百八十四
    條第一項前段之過失傷害罪嫌（應為刑法第二百七十七條第一項之傷害罪嫌之誤
    繕）。
二、按告訴乃論之罪，告訴人於第一審辯論終結前得撤回其告訴，又告訴經撤回者，
    應諭知不受理之判決，刑事訴訟法第二百三十八條第一項、第三百零三條第三款
    定有明文。
三、查本件告訴人甲○○、乙○○告訴被告乙○○、甲○○傷害案件，均係犯刑法第
    二百七十七條第一項之傷害罪（聲請簡易判決處刑書誤載為被告二人均係犯刑法
    第二百八十四條第一項前段之罪），依同法第二百八十七條前段規定，須告訴乃
    論。茲據告訴人甲○○、告訴人乙○○之代理人國乃斯於本院九十二年一月二十
    日調查時當庭均撤回其告訴（當日訊問筆錄參照），依照上開說明，本件爰不經
    言詞辯論，逕為諭知不受理之判決。
據上論斷，應依刑事訴訟法第四百五十二條、第三百零三條第三款、第三百零七條，
判決如主文。
中      華      民      國      九十二      年    一    月    二十三    日
                                  臺灣臺北地方法院刑事第三庭
                                      法  官  葉建廷
右正本證明與原本無異
如不服本判決應於送達後十日內向本院提出上訴狀
                                      書記官  許婉如
中      華      民      國    九十二    年      一      月    二十三    日


司法院資訊處製作；財團法人民間司法改革基金會備份。
